---
title: "04 VK play_count Web Scraping"
author: "Timur Sharifullin"
date: '2022-10-31'
output: html_document
---

# Библиотеки
```{r setup, include=FALSE}
library(tidyverse)
library(RSelenium)
library(netstat)
library(stringr)
library(dplyr)
library(vkR)
library(XML)
library(plotly)
library(rapportools)
library(seleniumPipes)
library(lubridate)
library(stringi)

library(spotifyr)
Sys.setenv(SPOTIFY_CLIENT_ID = '1e1c38c8ccf64465a7490c1698dee485')
Sys.setenv(SPOTIFY_CLIENT_SECRET = 'aee21b7926b34e31abe811687f431952')

access_token <- get_spotify_access_token()
```

# RSelenium Server
```{r}
# start the server
rs_driver_object <- rsDriver(browser = 'chrome',
                             chromever = '106.0.5249.21',
                             verbose = FALSE,
                             port = free_port())



## create a client object
remDr <- rs_driver_object$client

remDr$maxWindowSize()
```

# Adblock
```{r}
remDr$navigate("https://chrome.google.com/webstore/detail/adblock-%E2%80%94-best-ad-blocker/gighmmpiobklfepjocnamgkkbiglidom")
Sys.sleep(1)
remDr$findElement(using = 'xpath', '//div[@class="g-c-R  webstore-test-button-label"]')$clickElement()
```

# VK Login
```{r}
remDr$navigate("https://vk.com")
remDr$findElement(using = 'xpath', '//button[@class="FlatButton FlatButton--accent-outline FlatButton--size-l FlatButton--wide VkIdForm__button VkIdForm__signInQRButton"]')$clickElement()
# Отсканировать QR
```

# Datasets
```{r}
ds_music_after_python = read.csv("C:\\Users\\timur\\OneDrive\\Documents\\R Studio Tasks\\ДИПЛОМ\\ds_music_after_python.csv")
ds_artist_sample = read.csv("C:/Users/timur/OneDrive/Documents/R Studio Tasks/ДИПЛОМ/ds_artist_sample.csv")
```

# Editing the dataset
```{r}
ds_music1 = ds_music_after_python %>% select(artist, name, id, album.release_date, album.album_type, 
                                             popularity, track_url, play_counts_spotify)
row.names(ds_music1) = NULL

# deleting duplicate kostromin song and not a russian-language song"2 Phút Hơn - KAIZ Remix"
ds_music1 = ds_music1[c(-411, -468),]
row.names(ds_music1) = NULL

# editing bugged play_counts (similar play_count or na)
## Problems has occurred due to similar names of albums and singles (=best search result is album, not single)
ds_music1[116,8] = 30044233 # kizaru, BBT - Bandana
ds_music1[150,8] = 5709753 # Oxxxymiron - Красота и Уродство 
ds_music1[275,8] = 2209522 # MONEYKEN, INSTASAMKA - ВИТОН 2

## Problems has occurred due to the instable internet connection
ds_music1[356,8] = 651371 # Dose - Губы
ds_music1[417,8] = 444355 # Lesha Svik - Не зашьёшь
ds_music1[525,8] = 1106839 # Timati, DASHXX - Полностью моя

# download result table
ds_music1 %>% write.csv("C:\\Users\\timur\\OneDrive\\Documents\\R Studio Tasks\\ДИПЛОМ\\ds_music1.csv")
```

# Сбор Данных VK Music
## Creating columns for new variables
```{r}
ds_music1 = read.csv("C:\\Users\\timur\\OneDrive\\Documents\\R Studio Tasks\\ДИПЛОМ\\ds_music1.csv")
ds_music1 = ds_music1[,-1]
ds_music1$vk_play_counts = NA
ds_music1$vk_album_type = NA
ds_music1$vk_count_audio = NA
ds_music1$vk_genre = NA
ds_music1$vk_album_url = NA
ds_music1$vk_year = NA
ds_music1$vk_timestamp = NA
```

## Auto-Scraper 
- Набирает запрос в поиске в вк
- Достает все ссылки на релизы из секции "Альбомы"
- Достает данные из каждого релиза из секции "Альбомы"
- Сверяет параметры и достает данные для трека, который был посчитан искомым

Недостатки: примерно 30% треков не получают данные (в основном из-за разницы в языке, на котором указано имя исполнителя, и ошибках поиска сервиса ВК) 
```{r}
for(g in seq(from = 1, to = 1, by = 1)){
  remDr$navigate("https://vk.com/audio")
  Sys.sleep(1)
    
  # Кликаем на строку поиска
  search_track = remDr$findElement(using = 'xpath', '//*[(@id = "audio_search")]')
  search_track$clickElement()
  # Набираем в поиск название трека
  search_track$sendKeysToElement(list(paste(ds_music1[g,1],ds_music1[g,2]), key = 'enter'))
  Sys.sleep(3)
  
  # Выгружаем ссылки на плейлисты, находящиеся в разделе "Альбомы"
  albums4 = remDr$findElements(using = 'xpath', 
                                 '//*[contains(concat( " ", @class, " " ), concat( " ", "audio_pl__type_main_only", " " ))]//*[contains(concat( " ", @class, " " ), concat( " ", "audio_item__title", " " ))]')
  albums44 = lapply(albums4, function (x) x$getElementAttribute("href"))  %>% unlist()
  albums5 = remDr$findElements(using = 'xpath', 
                                 '//*[contains(concat( " ", @class, " " ), concat( " ", "audio_numeric", " " ))]//*[contains(concat( " ", @class, " " ), concat( " ", "audio_item__title", " " ))]')
  albums55 = lapply(albums5, function (x) x$getElementAttribute("href"))  %>% unlist()
  albums6 = remDr$findElements(using = 'xpath', 
                                 '//*[contains(concat( " ", @class, " " ), concat( " ", "audio_pl__type_collection", " " ))]//*[contains(concat( " ", @class, " " ), concat( " ", "audio_item__title", " " ))]')
  albums66 = lapply(albums6, function (x) x$getElementAttribute("href"))  %>% unlist()
  albums = c(albums44,albums55,albums66) %>% as.data.frame() %>% unique()
  
  if(nrow(albums)!=0){
    
     # Создаем новую таблицу под данные из набранных плейлистов
    album_screen = data.frame(artist = NA, name = NA, year = NA, genre = NA, stats = NA, type = NA, count_audio = NA,
                              is_year = NA, is_artist = NA, is_name = NA, is_type = NA, sum_true = NA, is_fin = NA)
    
    # Запускаем цикл по обработке каждого альбома, находящегося в разделе "Альбомы"
    for(k in seq(from = 1, to = nrow(albums), by = 1)){
      ## Нажимаем на плейлист, чтобы он открылся на той же странице, но не включился трек
      remDr$findElement(using = 'xpath', paste0('//*[contains(concat( " ", @class, " " ), concat( " ", "_audio_pl_',str_sub(albums[k,1],28,-20),'", " " ))]//*[contains(concat( " ", @class, " " ), concat( " ", "audio_pl__cover_stats", " " ))]'))$clickElement()
      Sys.sleep(1)
      
      ## Получаем информацию об исполнителе, названии, жанре, годе релиза, типе релиза, количестве прослушиваний
      album_artist1 = remDr$findElements(using = 'xpath', '//div[@class="audio_pl_snippet__info_author"]')
      album_artist = lapply(album_artist1, function (x) x$getElementText())  %>% unlist()
      
      album_name1 = remDr$findElements(using = 'xpath', '//div[@class="audio_pl_snippet__info_title_row"]')
      album_name = lapply(album_name1, function (x) x$getElementText())  %>% unlist()
      
      album_info1 = remDr$findElements(using = 'xpath', '//div[@class="audio_pl_snippet__info_line"]')
      album_info = lapply(album_info1, function (x) x$getElementText())  %>% unlist()
      album_year = str_replace_all(album_info, "[^0-9]", "") %>% as.numeric()
      album_genre = str_replace_all(album_info, "[^А-Яа-яЁ-ёA-Za-z]", "")
      
      album_stats1 = remDr$findElements(using = 'xpath', '//div[@class="audio_pl_snippet__stats"]')
      album_stats = lapply(album_stats1, function (x) x$getElementText())  %>% unlist() 
      album_type = ifelse(str_detect(album_stats, "аудио")==T, "album", "single")
      album_count_audio = gsub(album_stats, pattern = ".*прослуш", replacement = "") %>% 
                            str_replace_all("[^0-9]","") %>% as.numeric()
      album_count_plays = gsub(album_stats, pattern = "прослуш.*", replacement = "") %>% 
                            str_replace_all("[^0-9]","") %>% as.numeric()
        
      # имя артиста
      album_screen[k,1] = str_to_lower(album_artist)
      # название альбома
      album_screen[k,2] = str_to_lower(album_name)
      # год выпуска
      album_screen[k,3] = album_year
      # жанр
      album_screen[k,4] = album_genre
      # количество прослушиваний
      album_screen[k,5] = album_count_plays
      # альбом или сингл
      album_screen[k,6] = album_type
      # количество аудиозаписей в релизе
      album_screen[k,7] = ifelse(is.na(album_count_audio)==T, 1, album_count_audio)
      # совпадает ли год (если album_type не совпдает, то год выпуска может отличаться на -2 года максимум)
      album_screen[k,8] = isTRUE(album_screen[k,3] == as.numeric(str_sub(ds_music1[g,4],0,-7)) | 
                                   ((album_screen[k,3] == as.numeric(str_sub(ds_music1[g,4],0,-7))-1) & 
                                      (album_screen[k,6] != ds_music1[g,5])) | 
                                   ((album_screen[k,3] == as.numeric(str_sub(ds_music1[g,4],0,-7))-2) & 
                                      (album_screen[k,6] != ds_music1[g,5])))
      # совпадает ли имя артиста хотя бы с одним именем
      album_screen[k,9] = any(unlist(strsplit(unlist(strsplit(album_screen[k,1],", "))," feat. ")) %in% 
                                unlist(strsplit(str_to_lower(ds_music1[g,1]), "; ")))
      # совпадает ли имя релиза
      album_screen[k,10] = isTRUE(album_screen[k,2] == str_to_lower(ds_music1[g,2]))
      # совпадает ли тип релиза
      album_screen[k,11] = isTRUE(album_screen[k,6] == ds_music1[g,5])
      # сколько из 4 параметров совпадает
      album_screen[k,12] = as.numeric(album_screen[k,8])+as.numeric(album_screen[k,9])+
        as.numeric(album_screen[k,10])+as.numeric(album_screen[k,11])
      remDr$goBack()
      Sys.sleep(1)
    }
    for(k in seq(from = 1, to = nrow(album_screen), by = 1)){
      # считать ли трек искомым 
      album_screen[k,13] = isTRUE(album_screen[k,12]==max(album_screen[,12]) & album_screen[k,8] ==T & album_screen[k,9]==T |
                                    album_screen[k,12]==max(album_screen[,12]) & album_screen[k,12]==3 & album_screen[k,9]!=T)
      # если трек считается искомым - выгрузить данные в основную таблицу
      if(album_screen[k,13]==T){


      }
    }
  }
}
```

## Semi-Auto Scraper (то, что не удалось выгрузить в автоматическом режиме, выгружается в полуавтоматическом режиме)
Собирает данные из уже открытого плейлиста релиза

То есть вручную нужно забить запрос в поиск и выбрать подходящий релиз для компиляции 
```{r}
## Получаем информацию об исполнителе, названии, жанре, годе релиза, типе релиза, количестве прослушиваний
album_artist1 = remDr$findElements(using = 'xpath', '//div[@class="audio_pl_snippet__info_author"]')
album_artist = lapply(album_artist1, function (x) x$getElementText())  %>% unlist()
      
album_name1 = remDr$findElements(using = 'xpath', '//div[@class="audio_pl_snippet__info_title_row"]')
album_name = lapply(album_name1, function (x) x$getElementText())  %>% unlist()
      
album_url1 = remDr$findElements(using = 'xpath', '//a[@class="audio_pl_snippet__info_title audio_pl__title"]')
album_url = lapply(album_url1, function (x) x$getElementAttribute("href"))  %>% unlist()
      
album_info1 = remDr$findElements(using = 'xpath', '//div[@class="audio_pl_snippet__info_line"]')
album_info = lapply(album_info1, function (x) x$getElementText())  %>% unlist()
album_year = str_replace_all(album_info, "[^0-9]", "") %>% as.numeric()
album_genre = str_replace_all(album_info, "[^А-Яа-яЁ-ёA-Za-z]", "")
      
album_stats1 = remDr$findElements(using = 'xpath', '//div[@class="audio_pl_snippet__stats"]')
album_stats = lapply(album_stats1, function (x) x$getElementText())  %>% unlist() 
album_type = ifelse(str_detect(album_stats, "аудио")==T, "album", "single")
album_count_audio = gsub(album_stats, pattern = ".*прослуш", replacement = "") %>% 
                          str_replace_all("[^0-9]","") %>% as.numeric()
album_count_plays = gsub(album_stats, pattern = "прослуш.*", replacement = "") %>% 
                          str_replace_all("[^0-9]","") %>% as.numeric()
        
# vk_play_counts
ds_music2[g,9] = album_count_plays
# vk_album_type
ds_music2[g,10] = album_type
# vk_count_audio
ds_music2[g,11] = ifelse(is.na(album_count_audio)==T, 1, album_count_audio)
# vk_genre
ds_music2[g,12] = album_genre
# vk_album_url
ds_music2[g,13] = album_url
# vk_year
ds_music2[g,14] = album_year
# vk_timestamp
ds_music2[g,15] = as.character(Sys.time())
g=g+1
# скопировать запрос в буфер обмена
write_clip(paste(ds_music2[g,1],ds_music2[g,2]))
```

# Dataset with no filtration after vk scraping
```{r}
ds_music2 %>% write.csv("C:\\Users\\timur\\OneDrive\\Documents\\R Studio Tasks\\ДИПЛОМ\\ds_music1_vk_full.csv")

```

# Dataset Filtration
```{r}
ds_music3 = ds_music2 %>% na.omit() 
ds_music3 = ds_music3 %>%  filter(str_detect(ds_music3[,12], "Рэп|RB|Хипхоп"))

ds_music3 %>% write.csv("C:\\Users\\timur\\OneDrive\\Documents\\R Studio Tasks\\ДИПЛОМ\\ds_music3.csv")
ds_music3 = arrange(ds_music3, -play_counts_spotify, -vk_play_counts)

unique_artists = length(unique(unlist(strsplit((ds_music3a$artist),", "))))
summary(as.factor(ds_music3a$vk_album_type))
```


```{r}
# terminate the selenium server
system("taskkill /im java.exe /f")
```
