---
title: "Untitled"
author: "Timur Sharifullin"
date: '2022-10-27'
output: html_document
---

# Libraries
```{r setup, include=FALSE}
library(tidyverse)
library(RSelenium)
library(netstat)
library(stringr)
library(dplyr)
library(vkR)
library(XML)
library(plotly)
library(rapportools)
library(beepr)
library(seleniumPipes)
```

# RSelenium Server
```{r}
library(RSelenium)
# start the server
rs_driver_object <- rsDriver(browser = 'chrome',
                             chromever = '106.0.5249.21',
                             verbose = FALSE,
                             port = free_port())



## create a client object
remDr <- rs_driver_object$client

remDr$maxWindowSize()
```

# Adblock
```{r}
remDr$navigate("https://chrome.google.com/webstore/detail/adblock-%E2%80%94-best-ad-blocker/gighmmpiobklfepjocnamgkkbiglidom")
Sys.sleep(1)
remDr$findElement(using = 'xpath', '//div[@class="g-c-R  webstore-test-button-label"]')$clickElement()
```

# tophits.ru (Russian hits Spotify by month)
```{r}
# 1st month
remDr$navigate("https://tophit.ru/ru/chart/russia_spotify/monthly/2021-01-01/rus/all")
doc <- htmlParse(remDr$getPageSource("https://tophit.ru/ru/chart/russia_spotify/monthly/2021-01-01/rus/all")[[1]])
tophits_months = as.data.frame(readHTMLTable(doc,as.data.frame=T,header=TRUE))
tophits_months[,11] = 1
tophits_months[,1] = 2021

# loop for 2021
for(i in seq(from = 1, to = 12, by = 1)){
  url= paste0("https://tophit.ru/ru/chart/russia_spotify/monthly/2021-",
              ifelse(nchar(i) == 1, paste0("0",i), i),
              "-01/rus/all")
  remDr$navigate(url)
  doc <- htmlParse(remDr$getPageSource(url)[[1]])
  tophits_temp = as.data.frame(readHTMLTable(doc,as.data.frame=T,header=TRUE))
  tophits_temp[,11] = i
  tophits_temp[,1] = 2021
  tophits_months = rbind(tophits_months, tophits_temp)
}

# loop for 2022
for(i in seq(from = 1, to = 2, by = 1)){
  url= paste0("https://tophit.ru/ru/chart/russia_spotify/monthly/2022-",paste0("0",i),"-01/rus/all")
  remDr$navigate(url)
  doc <- htmlParse(remDr$getPageSource(url)[[1]])
  tophits_temp = as.data.frame(readHTMLTable(doc,as.data.frame=T,header=TRUE))
  tophits_temp[,11] = i
  tophits_temp[,1] = 2022
  tophits_months = rbind(tophits_months, tophits_temp)
}
```

# Yandex Music
```{r}
# Create the main dataset
yandex = data.frame(artist=NA, title=NA)
yandex = yandex[-1,]
rownames(yandex) = NULL

for (g in seq(from = 10, to = 12, by = 1)){
  for (i in seq(from = 9, to = 31, by = 2)){
    url = paste0("https://web.archive.org/web/2020",
                ifelse(nchar(g)==1,paste0("0",g),g),
                ifelse(nchar(i)==1,paste0("0",i),i),
                "/https://music.yandex.ru/chart")
    
    remDr$navigate(url)
    # get song titles
    titleym1 = remDr$findElements(using = 'xpath', 
                                  '//*[contains(concat( " ", @class, " " ), concat( " ", "deco-link_stronger", " " ))]')
    titleym = lapply(titleym1, function (x) x$getElementText())  %>% unlist()
    
    # get artist names
    artistym1 = remDr$findElements(using = 'xpath', '//span[@class="d-track__artists"]')
    artistym = lapply(artistym1, function (x) x$getElementText())  %>% unlist()
    
    # combine into data.frame
    yandex_temp = data.frame(artist = artistym, title = titleym)
    
    # add to main dataset
    yandex = rbind(yandex, yandex_temp)
    yandex = unique(yandex)
  }
}

write.csv(yandex, "C:/Users/timur/OneDrive/Documents/R Studio Tasks/ДИПЛОМ/yandex_scraping.csv")
yandex = read.csv("C:/Users/timur/OneDrive/Documents/R Studio Tasks/ДИПЛОМ/yandex_scraping.csv")
```

# Чарт Apple Music до 21 октября 2020
```{r}
# Create main table


# before Oct 21, 2020
for (g in seq(from = 10, to = 12, by = 1)){
  for (i in seq(from = 12, to = 31, by = 2)){
    url = paste0("https://web.archive.org/web/2020",
                ifelse(nchar(g)==1,paste0("0",g),g),
                ifelse(nchar(i)==1,paste0("0",i),i),
                "/https://music.apple.com/us/playlist/top-100-russia/pl.728bd30a9247487c80a483f4168a9dcd")
    
    remDr$navigate(url)
    # get a list of song titles
    titleapple1 = remDr$findElements(using = 'xpath', 
                                  '//*[contains(concat( " ", @class, " " ), concat( " ", "typography-label", " " ))]')
    titleapple = lapply(titleapple1, function (x) x$getElementText())  %>% unlist()
    if(titleapple[1]=="Try Beta"){titleapple=titleapple[-1]}
    if("BALENCIAGA" %in% titleapple){titleapple=titleapple[! titleapple %in% "BALENCIAGA"]}
    
    # get a list of artist names
    artistapple1 = remDr$findElements(using = 'xpath', 
                                   '//*[contains(concat( " ", @class, " " ), concat( " ", "by-line", " " ))]//*[contains(concat( " ", @class, " " ), concat( " ", "dt-link-to", " " ))]')
    artistapple = lapply(artistapple1, function (x) x$getElementText())  %>% unlist()
    
    # merge into temporary table
    apple_temp = data.frame(artist = artistapple, title = titleapple)
    
    # add to main table
    apple = rbind(apple, apple_temp)
    apple = unique(apple)
  }
}
```

# Apple Music Chart after October 21, 2020
```{r}
#apple1 = data.frame(artist=NA, title=NA)
#apple1 = apple1[-1,]


for (g in seq(from = 5, to = 5, by = 1)){
  for (i in seq(from = 1, to = 31, by = 2)){
    url = paste0("https://web.archive.org/web/2021",
                ifelse(nchar(g)==1,paste0("0",g),g),
                ifelse(nchar(i)==1,paste0("0",i),i),
                "/https://music.apple.com/us/playlist/top-100-russia/pl.728bd30a9247487c80a483f4168a9dcd")
    
    remDr$navigate(url)
    # get a list of song titles
    titleapple1 = remDr$findElements(using = 'xpath', 
                                  '//div[@class="songs-list__col songs-list__col--song typography-body"]')
    titleapple = lapply(titleapple1, function (x) x$getElementText())  %>% unlist()
    if(titleapple[1]=="Try Beta"){titleapple=titleapple[-1]}
    if("BALENCIAGA" %in% titleapple){titleapple=titleapple[! titleapple %in% "BALENCIAGA"]}
    if("It's Beginning to Look a Lot Like Christmas" %in% titleapple){titleapple=titleapple[! titleapple %in% "It's Beginning to Look a Lot Like Christmas"]}
    
    # get a list of artist names
    artistapple1 = remDr$findElements(using = 'xpath', 
                                   '//div[@class="songs-list__col songs-list__col--artist typography-body"]')
    artistapple = lapply(artistapple1, function (x) x$getElementText())  %>% unlist()
    
    # merge into temporary table
    apple_temp = data.frame(artist = artistapple, title = titleapple)
    
    # add to main table
    apple1 = rbind(apple1, apple_temp)
    apple1 = unique(apple1)
  }
}
```

```{r}
write.csv(apple, "C:/Users/timur/OneDrive/Documents/R Studio Tasks/ДИПЛОМ/apple_do_21_scraping.csv")
apple = read.csv("C:/Users/timur/OneDrive/Documents/R Studio Tasks/ДИПЛОМ/apple_do_21_scraping.csv")

write.csv(apple1, "C:/Users/timur/OneDrive/Documents/R Studio Tasks/ДИПЛОМ/apple_posle_21_scraping.csv")
```

# Песни года VK Music
```{r}
# 2020 год
remDr$navigate("https://vk.com/music/playlist/-147845620_2262")
artistvk1 = remDr$findElements(using = 'xpath', '//div[@class="audio_row__performers"]')
artistvk = lapply(artistvk1, function (x) x$getElementText())  %>% unlist()

titlevk1 = remDr$findElements(using = 'xpath', 
                               '//*[contains(concat( " ", @class, " " ), concat( " ", "_audio_row__title_inner", " " ))]')
titlevk = lapply(titlevk1, function (x) x$getElementText())  %>% unlist()
vk_2020 = data.frame(artist = artistvk, title = titlevk)

# 2021 год
remDr$navigate("https://vk.com/music/playlist/-147845620_2460")
artistvk1 = remDr$findElements(using = 'xpath', '//div[@class="audio_row__performers"]')
artistvk = lapply(artistvk1, function (x) x$getElementText())  %>% unlist()

titlevk1 = remDr$findElements(using = 'xpath', 
                               '//*[contains(concat( " ", @class, " " ), concat( " ", "_audio_row__title_inner", " " ))]')
titlevk = lapply(titlevk1, function (x) x$getElementText())  %>% unlist()
vk_2021 = data.frame(artist = artistvk, title = titlevk)

# Объединить таблицы
vk_music = rbind(vk_2020,vk_2021)
```


# Обработка Apple Music после 21
```{r}
apple2 = apple1 %>% mutate(is_and = str_detect(apple1$artist,"&")) 
apple2 %>% arrange(is_and, artist)

apple2[,2] = gsub(apple2[,2],pattern = "[\r\n].*",replacement = "")
apple2 = unique(apple2)

apple2 = apple2 %>% mutate_all(na_if,"") %>% mutate_all(na_if," ") %>% na.omit()
rownames(apple2) = NULL
apple2 = apple2 %>% arrange(-is_and, artist)

# список дуэтов
list_of_duets = filter(apple2, is_and==T)
list_of_duets = list_of_duets[,1]
list_of_duets = strsplit(list_of_duets, ", ") %>% unlist() %>% unique()
keep = str_detect(list_of_duets,"&")
list_of_duets = list_of_duets[keep]
duets = str_replace_all(list_of_duets,  " & ", "; ")

# разделитель ; между исполнителями
apple2[,1] = str_replace_all(apple2[,1], ", ", "; ")
apple2 = apple2[,-3]
```

# Обработка Apple Music до 21
```{r}
# удаление лишнего столбца
apple = apple[,-1]
apple3 = apple 

#  разделитель ; между исполнителями
apple3[,1] = str_replace_all(apple[,1], " & ", "; ")

# замена ; во всех дуэтах на &
for (i in seq(from = 1, to = length(duets), by = 1)){
apple3[,1] = str_replace_all(string = apple3[,1], duets[i], list_of_duets[i])
}

# Совмещение таблиц по Apple Music
apple_music = rbind(apple3,apple2)
apple_music = unique(apple_music)
```

# Обработка Яндекс.Музыки
```{r}
yandex = yandex[,-1]
yandex

#  разделитель ; между исполнителями
yandex[,1] = str_replace_all(yandex[,1], " & ", "; ")
yandex[,1] = str_replace_all(yandex[,1], ", ", "; ")

# замена ; во всех дуэтах на &
for (i in seq(from = 1, to = length(duets), by = 1)){
yandex[,1] = str_replace_all(string = yandex[,1], duets[i], list_of_duets[i])
}
```

# Обработка tophits_months
```{r}
# Ищем повторяющиеся значения при условии, что нужно оставить первое значение и убрать все последующие
keep= NA
for(g in seq(from = 1, to = nrow(tophits_months), by = 1)){
  keep[g]=!(isTRUE(tophits_months[g,6] %in% c(tophits_months[1:(g-1),6])))
}
# Первая строчка всегда обозначается как FALSE, поэтому фиксим
keep[1] = TRUE
# Оставляем только нужные значения в таблице
tophits_months1 = tophits_months[keep,]

# удаляем ненужные колонки в таблице 
tophits_months1 = tophits_months1[,c(1,6,8,9,11)]
# переименовываем столбики
tophits_months2 = data.frame(
  artist = tophits_months1[,2],
  title = tophits_months1[,2],
  n_plays_yt = tophits_months1[,3],
  n_plays_spotify = tophits_months1[,4],
  month = tophits_months1[,5],
  year = tophits_months1[,1])

# достаем имена артистов
tophits_months2$artist = sub(".*  &", "", tophits_months2$artist) %>%
  str_replace_all("&", "; ") %>% unlist() %>% 
  str_replace_all("feat.", "; ") %>% unlist()

# достаем названия треков
tophits_months2$title = sub("(?<=  &).*", "", perl=T, tophits_months2$title) %>% unlist()
tophits_months2$title = sub("   &", "", perl=T, tophits_months2$title) %>% unlist() 
tophits_months2$title = sub(" [*]", "", perl=T,tophits_months2$title) %>% unlist()

write.csv(tophits_months2, "C:/Users/timur/OneDrive/Documents/R Studio Tasks/ДИПЛОМ/tophits_months.csv")
       
tophits_months3 = tophits_months2[,c(1,2)] 

# замена ; во всех дуэтах на &
for (i in seq(from = 1, to = length(duets), by = 1)){
tophits_months3[,1] = str_replace_all(string = tophits_months3[,1], duets[i], list_of_duets[i])
}
```

# Обработка VK Music
```{r}
#  разделитель ; между исполнителями
vk_music[,1] = str_replace_all(vk_music[,1], " & ", "; ")
vk_music[,1] = str_replace_all(vk_music[,1], " feat. ", "; ")
vk_music[,1] = str_replace_all(vk_music[,1], ", ", "; ")

# замена ; во всех дуэтах на &
for (i in seq(from = 1, to = length(duets), by = 1)){
yandex[,1] = str_replace_all(string = yandex[,1], duets[i], list_of_duets[i])
}
```

# Финальный датасет сбор данных
```{r}
ds_raw_names = rbind(tophits_months3, yandex, apple_music,vk_music)
ds_raw_names = unique(ds_raw_names)
rownames(ds_raw_names) = NULL
write.csv(ds_raw_names, "C:/Users/timur/OneDrive/Documents/R Studio Tasks/ДИПЛОМ/ds_raw_names.csv")
ds_raw_names = read.csv("C:/Users/timur/OneDrive/Documents/R Studio Tasks/ДИПЛОМ/ds_raw_names.csv")

ds_raw_names1 = ds_raw_names[,-1]
ds_raw_names1[,1] = str_to_lower(ds_raw_names1[,1])
```

# Перевод транслитовских имен исполнителей
```{r}
artist_list = ds_raw_names1$artist %>% strsplit("; ") %>% unlist() %>% unique()
artist_listdf = as.data.frame(artist_list) %>% arrange(artist_list)
artist_listdf = artist_listdf[-c(1:5),1]
write.csv(artist_listdf, "C:/Users/timur/OneDrive/Documents/R Studio Tasks/ДИПЛОМ/artist_listdf.csv")

eng_names = c("arthur pirozhkov",
              "allj",
              "basta",
              "dora",
              "dzharo & khanza",
              "egor kreed",
              "elena temnikova",
              "elka",
              "geegun",
              "guf",
              "haski",
              "kasta",
              "khleb",
              "kino",
              "klava koka",
              "korol i shut",
              "krovostok",
              "kucher",
              "lesha svik",
              "lsp",
              "mari kraymbreri",
              "max barskih",
              "max korzh",
              "mikhail shufutinskiy",
              "misha marvin",
              "monetochka",
              "mot",
              "mumiy troll",
              "nervy",
              "nikolay baskov",
              "nyusha",
              "oleg kenzov",
              "olga buzova",
              "philipp kirkorov",
              "polina gagarina",
              "ruki vverkh",
              "scriptonite",
              "smoky mo",
              "timati",
              "vera brezhneva",
              "verka serduchka",
              "vitya ak",
              "zomb")

ru_names = c("артур пирожков",
            "элджей",
            "баста",
            "дора",
            "джаро & ханза",
            "егор крид",
            "елена темникова",
            "ёлка",
            "джиган",
            "гуф",
            "хаски",
            "каста",
            "хлеб",
            "кино",
            "клава кока",
            "король и шут",
            "кровосток",
            "кучер",
            "лёша свик",
            "лсп",
            "мари краймбрери",
            "макс барских",
            "макс корж",
            "михаил шуфутинский",
            "миша марвин",
            "монеточка",
            "мот",
            "мумий тролль",
            "нервы",
            "николай басков",
            "нюша",
            "олег кензов",
            "ольга бузова",
            "филипп киркоров",
            "полина гагарина",
            "руки вверх",
            "скриптонит",
            "смоки мо",
            "тимати",
            "вера брежнева",
            "верка сердючка",
            "витя ак",
            "зомб")

# замена всех транслитированных имен
for (i in seq(from = 1, to = length(ru_names), by = 1)){
ds_raw_names1[,1] = str_replace_all(string = ds_raw_names1[,1], eng_names[i], ru_names[i])
}

# ещё один фикс запятых
ds_raw_names1[,1] = str_replace_all(ds_raw_names1[,1], ", ", "; ")
keep = !(str_detect(ds_raw_names1[,1],","))
ds_raw_names1 = ds_raw_names1[keep,]

ds_raw_names1 = unique(ds_raw_names1)
```

# Прочие чистки
```{r}
rownames(ds_raw_names1) = NULL
ds_raw_names1[,2] = str_to_lower(ds_raw_names1[,2])
ds_raw_names1 = unique(ds_raw_names1)

ds_raw_names2 = ds_raw_names1
for (i in seq(from = 1, to = nrow(ds_raw_names2), by = 1)){ 
  if(str_detect(ds_raw_names2[i,2],"feat.")==T){
    ds_raw_names2[i,3] = str_extract_all(string = ds_raw_names2[i,2],pattern = "feat.*")
    ds_raw_names2[i,3] = ds_raw_names2[i,3] %>% str_remove_all("feat. ") %>% str_remove_all("[)]") %>% str_remove_all("[]]")
    ds_raw_names2[i,2] = gsub("\\s*\\([^\\)]+\\)", "", ds_raw_names2[i,2])
    ds_raw_names2[i,2] =  gsub("\\[|\\]", "", ds_raw_names2[i,2]) 
    ds_raw_names2[i,2] =  gsub("\\ feat.*", "", ds_raw_names2[i,2])
  }
}

ds_raw_names3 = ds_raw_names2
rownames(ds_raw_names3) = NULL
ds_raw_names3[721,] = ds_raw_names3[721,] %>% str_remove_all(" новогодняя версия") %>% str_remove_all(" \\[новогодняя версия")
ds_raw_names3 = ds_raw_names3[-990,]
rownames(ds_raw_names3) = NULL
ds_raw_names3[989,2] = "талия (remix by karma)"
ds_raw_names3[989,3] = "truwer & скриптонит"
ds_raw_names3[1098,2] = "я делаю шаг (live 2021)"
ds_raw_names3[1098,3] = "эльдар джарахов"
ds_raw_names3[870,2] = "годы неправды (bonus track)"
ds_raw_names3[870,3] = "баста, рем дигга & белый будда"
ds_raw_names3[749,3] = NA

#  разделитель ; между исполнителями
ds_raw_names3[,3] = str_replace_all(ds_raw_names3[,3], " & ", "; ")
ds_raw_names3[,3] = str_replace_all(ds_raw_names3[,3], ", ", "; ")
ds_raw_names3 = ds_raw_names3[c(-1196,-1184), ]
rownames(ds_raw_names3) = NULL

# объединить все эти невключенные фиты с первым столбцом
ds_raw_names4 = ds_raw_names3
for (i in seq(from = 1, to = nrow(ds_raw_names4), by = 1)){
  if(is.na(ds_raw_names4[i,3])==F){
    ds_raw_names4[i,1] = paste(ds_raw_names4[i,1], ds_raw_names4[i,3], sep = "; ")
  }
}
ds_raw_names4 = ds_raw_names4[,-3]
ds_raw_names4 = unique(ds_raw_names4)
rownames(ds_raw_names4) = NULL
ds_raw_names4 = ds_raw_names4[c(-547,-540, -1156, -599, -1160, -513, -393, -43, -42, -422, -1061, -480, -745, -1157, -268, -29,-902,-77,-1166, -654, -656, -81, -1149, -248, -608, -565, -829, -874, -138, -113, -1163, -380, -550, -1140, -256, -651, -1056, -1013, -1162, -972, -757, -699, -151, -498, -1030,-765, -1074), ]
ds_raw_names5 = ds_raw_names4

```

```{r}

dupl = ds_raw_names5[duplicated(ds_raw_names5[,2]),]
rownames(ds_raw_names5) = NULL
ds_raw_names5 = ds_raw_names5[c(-796, -1118, -555,-527, -825), ]
rownames(ds_raw_names5) = NULL


ds_raw_names5[,1] = str_replace_all(string = ds_raw_names5[,1], "artik ;  asti", "artik & asti")
ds_raw_names5[,1] = str_replace_all(string = ds_raw_names5[,1], "dima bilan", "Дима Билан")
ds_raw_names5[,1] = str_replace_all(string = ds_raw_names5[,1], "filatov; karas", "filatov & karas")
ds_raw_names5[,1] = str_replace_all(string = ds_raw_names5[,1], "gruppa pizza", "pizza")
ds_raw_names5[,1] = str_replace_all(string = ds_raw_names5[,1], "hammali ;  navai", "hammali & navai")
write.csv(ds_raw_names5, "C:/Users/timur/OneDrive/Documents/R Studio Tasks/ДИПЛОМ/ds_raw_names5.csv")
```


```{r}
# terminate the selenium server
system("taskkill /im java.exe /f")
```
