---
title: "666 Свалка"
author: "Timur Sharifullin"
date: "2023-04-24"
output: html_document
---

```{r setup, include=FALSE}
knitr::opts_chunk$set(echo = TRUE)
```

## Descriptive Stats

Важно учитывать diversity артистов в сэмпле, иначе может сложиться ситуация, что успех будет ассоциирован не с конкретным звучанием, а с конкретным артистом. Важно, чтобы в сэмпле не было артистов-outliers. 

```{r}
datka = ds0
datka1 =  datka %>% group_by(artist_name) %>% summarize(n = n())
paste("Статус - 0 хитов, Пропорция Артисты/Треки:",
      length(unique(datka$artist_name)), "артистов |",
      nrow(datka), "треков |",
      median(datka1$n), "треков на 1 артиста (медиана)", mean(datka1$n))

datka = ds1
datka1 =  datka %>% group_by(artist_name) %>% summarize(n = n())
paste("Статус - 1 хитов, Пропорция Артисты/Треки:",
      length(unique(datka$artist_name)), "артистов |",
      nrow(datka), "треков |",
      median(datka1$n), "треков на 1 артиста (медиана)", mean(datka1$n))

datka = ds2
datka1 =  datka %>% group_by(artist_name) %>% summarize(n = n())
paste("Статус - 2 хитов, Пропорция Артисты/Треки:",
      length(unique(datka$artist_name)), "артистов |",
      nrow(datka), "треков |",
      median(datka1$n), "треков на 1 артиста (медиана)", mean(datka1$n))

datka = ds3
datka1 =  datka %>% group_by(artist_name) %>% summarize(n = n())
paste("Статус - 3 хитов, Пропорция Артисты/Треки:",
      length(unique(datka$artist_name)), "артистов |",
      nrow(datka), "треков |",
      median(datka1$n), "треков на 1 артиста (медиана)", mean(datka1$n))

datka = ds4
datka1 =  datka %>% group_by(artist_name) %>% summarize(n = n())
paste("Статус - 4 хитов, Пропорция Артисты/Треки:",
      length(unique(datka$artist_name)), "артистов |",
      nrow(datka), "треков |",
      median(datka1$n), "треков на 1 артиста (медиана)", mean(datka1$n))

datka = ds5
datka1 =  datka %>% group_by(artist_name) %>% summarize(n = n())
paste("Статус - 5 хитов, Пропорция Артисты/Треки:",
      length(unique(datka$artist_name)), "артистов |",
      nrow(datka), "треков |",
      median(datka1$n), "треков на 1 артиста (медиана)", mean(datka1$n))
```


```{r}
datka2 = final_df1[final_df1$hit_n <= 5,] %>% group_by(hit_n, artist_name,X) %>% summarize(n = n())

findoutlier <- function(x) {
  return(x < quantile(x, .25) - 1.5*IQR(x) | x > quantile(x, .75) + 1.5*IQR(x))
}

outlier = ifelse(findoutlier(datka2$n), TRUE, FALSE)

datka2$outlier = outlier

datka2
```


## Excluding Outliers
```{r}
datka2_0 = datka2[datka2$hit_n==0,]
datka2_1 = datka2[datka2$hit_n==1,]
datka2_2 = datka2[datka2$hit_n==2,]
datka2_3 = datka2[datka2$hit_n==3,]
datka2_4 = datka2[datka2$hit_n==4,]
datka2_5 = datka2[datka2$hit_n==5,]

artist_to_exclude_0 = unique(as.character(datka2_0[datka2_0$outlier == TRUE,]$artist_name))
artist_to_exclude_1 = unique(as.character(datka2_1[datka2_1$outlier == TRUE,]$artist_name))
artist_to_exclude_2 = unique(as.character(datka2_2[datka2_2$outlier == TRUE,]$artist_name))
artist_to_exclude_3 = unique(as.character(datka2_3[datka2_3$outlier == TRUE,]$artist_name))
artist_to_exclude_4 = unique(as.character(datka2_4[datka2_4$outlier == TRUE,]$artist_name))
artist_to_exclude_5 = unique(as.character(datka2_5[datka2_5$outlier == TRUE,]$artist_name))

ds0_exclude = c()
for(i in seq(1, nrow(ds0),1)){
  ds0_exclude = append(x = ds0_exclude, values = ds0$artist_name[i] %in% artist_to_exclude_0)
}

ds1_exclude = c()
for(i in seq(1, nrow(ds1),1)){
  ds1_exclude = append(x = ds1_exclude, values = ds1$artist_name[i] %in% artist_to_exclude_1)
}

ds2_exclude = c()
for(i in seq(1, nrow(ds2),1)){
  ds2_exclude = append(x = ds2_exclude, values = ds2$artist_name[i] %in% artist_to_exclude_2)
}

ds3_exclude = c()
for(i in seq(1, nrow(ds3),1)){
  ds3_exclude = append(x = ds3_exclude, values = ds3$artist_name[i] %in% artist_to_exclude_3)
}

ds4_exclude = c()
for(i in seq(1, nrow(ds4),1)){
  ds4_exclude = append(x = ds4_exclude, values = ds4$artist_name[i] %in% artist_to_exclude_4)
}

ds5_exclude = c()
for(i in seq(1, nrow(ds5),1)){
  ds5_exclude = append(x = ds5_exclude, values = ds5$artist_name[i] %in% artist_to_exclude_5)
}


ds0_plus = ds0[ds0_exclude,]
ds1_plus = ds1[ds1_exclude,]
ds2_plus = ds2[ds2_exclude,]
ds3_plus = ds3[ds3_exclude,]
ds4_plus = ds4[ds4_exclude,]
ds5_plus = ds5[ds5_exclude,]
```

#-------------------------------------------
```{r}
final_df1 = final_df %>% select(artist_name, track_name, album_release_date)
final_df1$number_of_bruv = NA

vector_check = c()

for(g in seq(1, nrow(final_df),1)){
  cat(paste("track", g,"\r"))
    
  vector_check = as.numeric(as.Date(final_df$album_release_date[g]) - as.Date(final_df$album_release_date))
  
  vector_check = (vector_check > -31 & vector_check < 1)
  final_df1$number_of_bruv[g] = length(vector_check[vector_check==TRUE])
}

final_df_super = final_df[!final_df1$number_of_bruv < 101,]
```


#-------------------------------------------------------



```{r}
library(caret)
library(ROSE)
library(pROC)
set.seed(2023)

# Balancing Dataset

#ds0.rose <- ROSE(X ~ ., data = ds0, seed = 2023)$data

# Data Partition

sample = sample(c(TRUE, FALSE), nrow(ds0), replace=TRUE, prob=c(0.7,0.3))
train  = ds0[sample, ]
test   = ds0[!sample, ]

# Model
library(ranger)
rf0 = ranger(X ~ .,
             train,
             sample.fraction = c(0.5, 0.5),
             keep.inbag = TRUE)

# VIMP

varImp(rf0)

# Confusion Matrix

confusionMatrix(predict(rfrose, test), test$X, positive = 'hit')

# ROC Plot

test_pred = as.numeric(predict(rfrose, test))
roc.test <- roc(test$X ~ test_pred, plot = TRUE, print.auc = TRUE)
auc(roc.test)
```

```{r}
# Balancing Dataset

ds1.rose <- ROSE(X ~ ., data = ds1, seed = 2023)$data

# Data Partition

sample = sample(c(TRUE, FALSE), nrow(ds1.rose), replace=TRUE, prob=c(0.7,0.3))
train  = ds1.rose[sample, ]
test   = ds1.rose[!sample, ]

# Model

rfrose = randomForest(X ~ ., data=train,ntree = 1000)

# VIMP

varImpPlot(rfrose)

# Confusion Matrix

confusionMatrix(predict(rfrose, test), test$X, positive = 'hit')

# ROC Plot

test_pred = as.numeric(predict(rfrose, test))
roc.test <- roc(test$X ~ test_pred, plot = TRUE, print.auc = TRUE)
auc(roc.test)
```

```{r}
# Balancing Dataset

ds2.rose <- ROSE(X ~ ., data = ds2, seed = 2023)$data

# Data Partition

sample = sample(c(TRUE, FALSE), nrow(ds2.rose), replace=TRUE, prob=c(0.7,0.3))
train  = ds2.rose[sample, ]
test   = ds2.rose[!sample, ]

# Model

rfrose = randomForest(X ~ ., data=train,ntree = 1000)

# VIMP

varImpPlot(rfrose)

# Confusion Matrix

confusionMatrix(predict(rfrose, test), test$X, positive = 'hit')

# ROC Plot

test_pred = as.numeric(predict(rfrose, test))
roc.test <- roc(test$X ~ test_pred, plot = TRUE, print.auc = TRUE)
auc(roc.test)
```

```{r}
# Balancing Dataset

ds3.rose <- ROSE(X ~ ., data = ds3, seed = 2023)$data

# Data Partition

sample = sample(c(TRUE, FALSE), nrow(ds3.rose), replace=TRUE, prob=c(0.7,0.3))
train  = ds3.rose[sample, ]
test   = ds3.rose[!sample, ]

# Model

rfrose = randomForest(X ~ ., data=train,ntree = 1000)

# VIMP

varImpPlot(rfrose)

# Confusion Matrix

confusionMatrix(predict(rfrose, test), test$X, positive = 'hit')

# ROC Plot

test_pred = as.numeric(predict(rfrose, test))
roc.test <- roc(test$X ~ test_pred, plot = TRUE, print.auc = TRUE)
auc(roc.test)
```

```{r}
# Balancing Dataset

ds4.rose <- ROSE(X ~ ., data = ds4, seed = 2023)$data

# Data Partition

sample = sample(c(TRUE, FALSE), nrow(ds4.rose), replace=TRUE, prob=c(0.7,0.3))
train  = ds4.rose[sample, ]
test   = ds4.rose[!sample, ]

# Model

rfrose = randomForest(X ~ ., data=train,ntree = 1000)

# VIMP

varImpPlot(rfrose)

# Confusion Matrix

confusionMatrix(predict(rfrose, test), test$X, positive = 'hit')

# ROC Plot

test_pred = as.numeric(predict(rfrose, test))
roc.test <- roc(test$X ~ test_pred, plot = TRUE, print.auc = TRUE)
auc(roc.test)
```

```{r}
# Balancing Dataset

ds5.rose <- ROSE(X ~ ., data = ds5, seed = 2023)$data

# Data Partition

sample = sample(c(TRUE, FALSE), nrow(ds5.rose), replace=TRUE, prob=c(0.7,0.3))
train  = ds5.rose[sample, ]
test   = ds5.rose[!sample, ]

# Model

rfrose = randomForest(X ~ ., data=train,ntree = 1000)

# VIMP

varImpPlot(rfrose)

# Confusion Matrix

confusionMatrix(predict(rfrose, test), test$X, positive = 'hit')

# ROC Plot

test_pred = as.numeric(predict(rfrose, test))
roc.test <- roc(test$X ~ test_pred, plot = TRUE, print.auc = TRUE)
auc(roc.test)
```



```{r}
par(mfrow=c(2,5))

for(i in 2:11) partialPlot(x = rfrose,
            pred.data = train,
            x.var = colnames(train)[2])

library(edarf)
```
```{r}
colnames(train)[2:11]
```

```{r}
library(pdp)
```




```{r}
library(randomForestExplainer)
rfrose =  randomForest::randomForest(X ~ ., data=train,ntree = 1000,localImp = TRUE,weights)
explain_forest(rfrose, interactions = TRUE, data = train)
```

#------------------------

```{r}
model.binomial <- glm(X ~ ., data = ds0, family = binomial(link = logit))
model.binomial_under <- glm(X ~ log(laid_back_groovy_lyrical), data = under, family = binomial)
model.binomial_over <- glm(X ~ ., data = over, family = binomial(link = logit))


model.binomial_under <- glm(X ~ ., data = under, family = binomial)
summary(model.binomial_under)
summary(model.binomial_over)

library(aod)
wald.test(Sigma = vcov(model.binomial_under), b = coef(model.binomial_under), Terms = 1)
```

## DS0

```{r}

set.seed(2023)
final_df = read.csv("fin_df_distance_months.csv")
final_df$X = factor(final_df$X, levels = c("none","hit"))
final_df$artist_name = as.factor(final_df$artist_name) 
final_df1 = final_df[,c(3, 5, 18, 21:30)]

ds0 = final_df1 %>% filter(hit_n == 0) %>% select(-hit_n, -artist_name)

model0 <- glm(X ~ rmsP_median + rmsP_std + contrast_median + contrast_std +
                              tonnetz_median + tonnetz_std + sound_brightness_noisiness +
                              laid_back_groovy_lyrical + quiet_and_melodic + overall_spectral_Variability,
                            data = ds0,
                            family = binomial)

probabilities <- predict(model0, type = "response")
predicted.classes <- ifelse(probabilities > 0.5, "hit", "none")

# Select only numeric predictors
ds0_1 <- ds0 %>%
  dplyr::select_if(is.numeric) 
predictors <- colnames(ds0)
# Bind the logit and tidying the data for plot
ds0_1 <- ds0_1 %>%
  mutate(logit = log(probabilities/(1-probabilities))) %>%
  gather(key = "predictors", value = "predictor.value", -logit)

# Plot
plot0 = ggplot(ds0_1, aes(logit, predictor.value))+
  geom_point(size = 0.5, alpha = 0.5) +
  geom_smooth(method = "loess") + 
  labs(title = "0 Previous Hits") +
  theme_bw() + 
  facet_wrap(~predictors, scales = "free_y")

ggsave(plot = plot0, filename = "0_previous_hits_rshp.png", device = "png")
plot0
```

### DS1

```{r}
library(ROSE)
ds1 = final_df1 %>% filter(hit_n == 1) %>% select(-hit_n, -artist_name)

downsample <- ovun.sample(X~. ,
                               data = ds1 ,
                               method = "under")$data

model1 <- glm(X ~ rmsP_median + rmsP_std + contrast_median + contrast_std +
                              tonnetz_median + tonnetz_std + sound_brightness_noisiness +
                              laid_back_groovy_lyrical + quiet_and_melodic + overall_spectral_Variability,
                            data = downsample,
                            family = binomial)
summary(model1)

probabilities <- predict(model1, type = "response")
predicted.classes <- ifelse(probabilities > 0.5, "hit", "none")

# Select only numeric predictors
ds1_1 <- ds1 %>%
  dplyr::select_if(is.numeric) 
predictors <- colnames(ds1)
# Bind the logit and tidying the data for plot
ds1_1 <- ds1_1 %>%
  mutate(logit = log(probabilities/(1-probabilities))) %>%
  gather(key = "predictors", value = "predictor.value", -logit)

# Plot
plot1 = ggplot(ds1_1, aes(logit, predictor.value))+
  geom_point(size = 0.5, alpha = 0.5) +
  geom_smooth(method = "loess") +
  labs(title = "1 Previous Hits") +
  theme_bw() + 
  facet_wrap(~predictors, scales = "free_y")

ggsave(plot = plot1, filename = "1_previous_hits_rshp.png", device = "png")
```

### DS2

```{r}
ds2 = final_df1 %>% filter(hit_n == 2) %>% select(-hit_n, -artist_name)

model2 <- glm(X ~ rmsP_median + rmsP_std + contrast_median + contrast_std +
                              tonnetz_median + tonnetz_std + sound_brightness_noisiness +
                              laid_back_groovy_lyrical + quiet_and_melodic + overall_spectral_Variability,
                            data = ds2,
                            family = binomial)

probabilities <- predict(model2, type = "response")
predicted.classes <- ifelse(probabilities > 0.5, "hit", "none")

# Select only numeric predictors
ds2_1 <- ds2 %>%
  dplyr::select_if(is.numeric) 
predictors <- colnames(ds2)
# Bind the logit and tidying the data for plot
ds2_1 <- ds2_1 %>%
  mutate(logit = log(probabilities/(1-probabilities))) %>%
  gather(key = "predictors", value = "predictor.value", -logit)

# Plot
plot2 = ggplot(ds2_1, aes(logit, predictor.value))+
  geom_point(size = 0.5, alpha = 0.5) +
  geom_smooth(method = "loess") + 
  labs(title = "2 Previous Hits") +
  theme_bw() + 
  facet_wrap(~predictors, scales = "free_y")

ggsave(plot = plot2, filename ="2_previous_hits_rshp.png", device = "png")
```

### DS3

```{r}
ds3 = final_df1 %>% filter(hit_n == 3) %>% select(-hit_n, -artist_name)

model3 <- glm(X ~ rmsP_median + rmsP_std + contrast_median + contrast_std +
                              tonnetz_median + tonnetz_std + sound_brightness_noisiness +
                              laid_back_groovy_lyrical + quiet_and_melodic + overall_spectral_Variability,
                            data = ds3,
                            family = binomial)

probabilities <- predict(model3, type = "response")
predicted.classes <- ifelse(probabilities > 0.5, "hit", "none")

# Select only numeric predictors
ds3_1 <- ds3 %>%
  dplyr::select_if(is.numeric) 
predictors <- colnames(ds3)
# Bind the logit and tidying the data for plot
ds3_1 <- ds3_1 %>%
  mutate(logit = log(probabilities/(1-probabilities))) %>%
  gather(key = "predictors", value = "predictor.value", -logit)

# Plot
plot3 = ggplot(ds3_1, aes(logit, predictor.value))+
  geom_point(size = 0.5, alpha = 0.5) +
  geom_smooth(method = "loess") + 
  labs(title = "3 Previous Hits") +
  theme_bw() + 
  facet_wrap(~predictors, scales = "free_y")

ggsave(plot = plot3, filename =  "3_previous_hits_rshp.png", device = "png")
```

### DS4

```{r}
ds4 = final_df1 %>% filter(hit_n == 4) %>% select(-hit_n, -artist_name)

model4 <- glm(X ~ rmsP_median + rmsP_std + contrast_median + contrast_std +
                              tonnetz_median + tonnetz_std + sound_brightness_noisiness +
                              laid_back_groovy_lyrical + quiet_and_melodic + overall_spectral_Variability,
                            data = ds4,
                            family = binomial)

probabilities <- predict(model4, type = "response")
predicted.classes <- ifelse(probabilities > 0.5, "hit", "none")

# Select only numeric predictors
ds4_1 <- ds4 %>%
  dplyr::select_if(is.numeric) 
predictors <- colnames(ds4)
# Bind the logit and tidying the data for plot
ds4_1 <- ds4_1 %>%
  mutate(logit = log(probabilities/(1-probabilities))) %>%
  gather(key = "predictors", value = "predictor.value", -logit)

# Plot
plot4 = ggplot(ds4_1, aes(logit, predictor.value))+
  geom_point(size = 0.5, alpha = 0.5) +
  geom_smooth(method = "loess") + 
  labs(title = "4 Previous Hits") +
  theme_bw() + 
  facet_wrap(~predictors, scales = "free_y")

ggsave(plot = plot4,filename =  "4_previous_hits_rshp.png", device = "png")
```

### DS5

```{r}
ds5 = final_df1 %>% filter(hit_n == 5) %>% select(-hit_n, -artist_name)

model5 <- glm(X ~ rmsP_median + rmsP_std + contrast_median + contrast_std +
                              tonnetz_median + tonnetz_std + sound_brightness_noisiness +
                              laid_back_groovy_lyrical + quiet_and_melodic + overall_spectral_Variability,
                            data = ds5,
                            family = binomial(logit))

probabilities <- predict(model5, type = "response")
predicted.classes <- ifelse(probabilities > 0.5, "hit", "none")

# Select only numeric predictors
ds5_1 <- ds5 %>%
  dplyr::select_if(is.numeric) 
predictors <- colnames(ds5)
# Bind the logit and tidying the data for plot
ds5_1 <- ds5_1 %>%
  mutate(logit = log(probabilities/(1-probabilities))) %>%
  gather(key = "predictors", value = "predictor.value", -logit)

# Plot
ggplot(ds5_1[ds5_1$predictors == sort(unique(ds5_1$predictors))[6],], aes(y = logit, x = predictor.value))+
  geom_point(size = 0.3, alpha = 0.3) +
  geom_smooth(method = "loess") + 
  labs(title = "5 Previous Hits") +
  theme_bw() + 
  facet_wrap(~predictors, scales = "free_x")
plot5

#ggsave(plot = plot5, filename =  "5_previous_hits_rshp.png", device = "png")
library(dispmod)
glm.binomial.disp(obj =  model5)
```

1. Linear (decrease)
2. Inverted U-shape
3. Curved (increase at the end)
4. U-Shape
5. Mostly Linear (Slightly U-Shaped at the start)
6. Linear (decrease)
7. Linear (decrease)
8. Linear (decrease)
9. 
10.

```{r}
model5 <- glm(X ~ rmsP_median + rmsP_std + contrast_median + contrast_std +
                              tonnetz_median + tonnetz_std + sound_brightness_noisiness +
                              laid_back_groovy_lyrical + quiet_and_melodic + overall_spectral_Variability,
                            data = ds5,
                            family = binomial(logit))

dim(ds5)
```


```{r}
library(mgcv)
gam1 <- gam(X ~ s(rmsP_median) + s(rmsP_std) + s(contrast_median) + s(contrast_std) +
                              s(tonnetz_median) + s(tonnetz_std) + s(sound_brightness_noisiness) +
                              s(laid_back_groovy_lyrical) + s(overall_spectral_Variability),
                            data = ds1,
                            family = binomial)
summary(gam1)
```

# Correlation
```{r}
library(corrtable)
library(ggcorrplot)
df_cor = final_df1[,2:8]
colnames(df_cor)[1] = "Drums Energy"
colnames(df_cor)[2] = "Drums Complex."
colnames(df_cor)[3] = "Instr. Variety"
colnames(df_cor)[4] = "Mix. Quality"
colnames(df_cor)[5] = "Harmonic Rich."
colnames(df_cor)[6] = "Mix. Character"
colnames(df_cor)[7] = "Emo. Intensity"

save_correlation_matrix(df = df_cor,
                        type = "spearman",
                        use = "lower",
                        show_significance = TRUE,
                        filename = "cor_table_audio.csv")


cr_matrix = cor(final_df1[,2:8], method = "pearson")
cp = ggcorrplot(cr_matrix,hc.order = TRUE, outline.col = "black",lab = TRUE, type = "lower",show.legend = F)
cp 
```
